【裁判字號】    97,易,1361
【裁判日期】    980817
【裁判案由】    商標法
【裁判全文】
臺灣板橋地方法院刑事判決              97年度易字第1361號
公  訴  人  臺灣板橋地方法院檢察署檢察官
被      告  甲○○
                      之2
            乙○○
上  一  人
選任辯護人  陳信亮律師
被      告  丙○○
選任辯護人  楊祺雄律師
            蘇燕貞律師
            廖嘉成律師
上列被告因違反商標法案件，經檢察官提起公訴（福建金門地方
法院檢察署96年度偵字第288 號），本院判決如下：
    主  文
甲○○、乙○○均無罪。
丙○○未得商標權人同意，於同一商品使用相同之註冊商標，處
有期徒刑捌月；減為有期徒刑肆月，如易科罰金，以新臺幣壹仟
元折算壹日。
如附表所示之仿冒商標商品均沒收。
    事  實
一、丙○○係設於高雄市○○路108 號「陽泰科技有限公司」之
    負責人，經營玩具槍買賣業務，於民國九十六年三月六日向
    設於臺北縣三重市○○街14號3 樓之3 「松捷企業有限公司
    」（下稱松捷公司，登記負責人；甲○○，實際負責人：乙○○）以新臺幣（下同）六十五萬元之代價訂購玩具槍MODE
    L PPK/S BB空氣槍A4.5MM40支、CP99 160支、HOME LANDDEF
    ENDER 空氣槍M4.5MM100 支、HOMELAND DEFENDER M6MM100
    支、MODEL PPK/S BB空氣槍A6MM 100支及零組件一箱等物，
    松捷公司分別於同年三月二十八日、四月十日將上開玩具槍
    及零組件透過新竹貨運送往丙○○指定之高雄市○○路108
    號13樓之1 ，而丙○○明知「WALTHER 及圖」商標圖樣（詳
    如附件），係由德商．卡爾華特有限公司（下稱卡爾華特公
    司）向經濟部智慧財產局申請註冊，而取得指定使用於玩具
    、玩具槍、組合模型槍、模型玩具、裝飾用槍等商品之商標
    專用權（商標註冊號數：00000000，商標專用期間
    自八十八年八月一日起至九十八年七月三十一日止），現仍
    於商標專用期間內，非經商標權人之同意或授權不得使用，
    詎竟基於販賣仿冒商標商品之單一犯罪決意，於同年三月二
    十八日至四月二十四日間某時段，在高雄市某處將所購買上
    開五百支玩具槍其中如附表所示之三百支玩具槍上印製使用
    前揭「WALTHE R及圖」商標圖樣後，再將上開五百支玩具槍
    及零組件，連同其向其他公司所購買之玩具槍六十四支另行
    裝箱，以五金器材名目委由不知情之君州貨運行以海運方式
    將上開五百六十四支玩具槍及零組件一箱托運往小金門九宮
    碼頭，嗣於九十六年四月二十四日一時三十分許，在金門縣
    金城鎮水頭碼頭為行政院海岸巡防署中部地區巡防局金門機
    動查緝隊員警查獲，並扣得上開玩具槍五百六十四支及零組
    件一箱（惟嗣扣得之五百六十四支玩具槍及零組件一箱已經
    警發還丙○○）。
二、案經卡爾華特公司訴由福建金門地方法院檢察署檢察官偵查
    起訴，嗣由福建金門地方法院以管轄錯誤移送本院審理。
    理  由
一、有罪部分：
  (一)訊據被告丙○○承認為玩具槍中盤商，且不否認向松捷公司
    訂購上開五百支玩具槍，及警方於九十六年四月二十四日，
    在金門縣金城鎮水頭碼頭所查獲之玩具槍五百六十四枝及零
    組件一箱為伊托運至金門欲販售之貨物等事實，惟矢口否認
    有何違反商標法犯行，辯稱伊當初跟松捷公司買的玩具槍，
    連拆封都沒有拆封，收到後就馬上交給貨運行運輸了，伊根
    本沒有去動外箱云云。經查：
    1.如附件所示之「WALTHER 及圖」商標圖樣（下稱系爭商標
      圖樣），係由告訴人卡爾華特公司向經濟部智慧財產局申
      請註冊，而取得指定使用於玩具、玩具槍、組合模型槍、
      模型玩具、裝飾用槍等商品之商標專用權，該商標之商標
      註冊號數：00000000，商標專用期間自八十八年
      八月一日起至九十八年七月三十一日止之事實，有告訴人
      卡爾華特公司提出之中華民國商標註冊證附卷可稽，應屬
      真實。
    2.行政院海岸巡防署中部地區巡防局金門機動查緝隊員警於
      九十六年四月二十四日一時三十分許，在金門縣金城鎮水
      頭碼頭查獲本案並扣得上開玩具槍五百六十四支及零組件
      一箱，其中三百支玩具槍（如附表所示）上印製使用系爭
      商標圖樣之事實，為被告丙○○於警詢及偵查中所承認（
      詳中部地區巡防局金門機動查緝隊案件偵查卷宗第5 頁、
      福建金門地方法院檢察署96年度偵字第288 號偵查卷第46
      頁），並有仿冒商標玩具槍之照片附卷可稽（詳上開中部
      地區巡防局金門機動查緝隊案件偵查卷宗第26-36 頁），
      堪信真實。
    3.上開查扣之玩具槍五百六十支槍及零組件一箱，其中五百
      支玩具槍（分別係MODEL PPK/S BB空氣槍A4.5MM40支、CP
      99 160支、HOME LANDDEFENDER 空氣槍M4.5MM100 支、HO
      MELAND DEFENDER M6MM100 支、MODEL PPK/S BB空氣槍A6
      MM 100支）係被告丙○○於九十六年三月六日以六十五萬
      元之代價（另含零組件一箱）向松捷公司（實際負責人即
      被告乙○○）訂購，而松捷公司分別於同年三月二十八日
      、四月十日將上開玩具槍及零組件委託新竹貨運送往被告
      丙○○指定之高雄市○○路108 號13樓之1 ，嗣被告丙○○再將上開五百支玩具槍及零組件，連同其向其他公司所
      購買之玩具槍六十四支另行裝箱，以五金器材名目委由不
      知情之君州貨運行以海運方式將上開五百六十四支玩具槍
      及零組件一箱托運至小金門九宮碼頭，迄於同年四月二十
      四日一時三十分許，在金門縣金城鎮水頭碼頭為行政院海
      岸巡防署中部地區巡防局金門機動查緝隊員警查獲，並扣
      得上開玩具槍五百六十四支及零組件一箱之事實，為被告
      丙○○、乙○○於警詢及偵查中供認屬實（詳上開中部地
      區巡防局金門機動查緝隊案件偵查卷宗第6 、8 頁、同上
      偵卷第46、16 8頁），並經證人李文雄於警詢中指述明確
      （詳上開中部地區巡防局金門機動查緝隊案件偵查卷宗第
      2 頁），復有被告丙○○提出之第一商業銀行匯款申請書
      回條、郵政跨行匯款申請書（詳上開中部地區巡防局金門
      機動查緝隊案件偵查卷宗第17、18頁）、被告乙○○提出
      被告丙○○之「揚泰國際有限公司」（地址記載：高雄市
      鼓山區○○路108 號13樓之1） 名片、新竹貨運託運單收
      執聯二聯（收貨地址：高雄市○○區○○路108 號13樓之
      1） 、統一發票（詳同上卷第37-39 頁）附卷可稽，可認
      真實。
    4.本案爭點在於如附表所示之玩具槍上所印製使用上開「WA
      LTHER 及圖」商標圖樣究係何人所印製使用？本院認係被
      告丙○○所為，其理由茲分述如下：
      (1)松捷公司之實際負責人即被告乙○○於警詢、偵查迄本
        院審理時均堅詞否認於本案查扣之五百支玩具槍中之其
        中三百支玩具槍印製使用系爭商標圖樣，辯稱被告丙○○是向松捷公司購買已經製作完成之成品，該成品並未
        印製系爭商標圖樣，松捷公司把貨委託貨運行送給被告
        丙○○，至於被告丙○○對該貨物要如何處理或送至金
        門、大陸等，都是他自己的行為，與松捷公司無關等語
        （被告乙○○、甲○○部分無罪之論述，詳如後述），
        而證人Gerd Dieter Kunstler即告訴人公司之員工於偵
        查中具結稱仿冒商品的商標圖樣可於事後再印製上去等
        語（詳96年度偵字第288 號偵查卷第172 頁），可認系
        爭玩具槍上之仿冒商標圖樣，確實可於玩具槍製成後另
        行印製上去，則被告乙○○前開所辯尚非全然無據。
      (2)被告丙○○於偵查及本院審理時均堅稱並未委託松捷公
        司就所訂購之玩具槍印製系爭商標圖樣，並於本院審理
        時證稱玩具槍若印製商標之成本會較無印製商標之成本
        為高等語（詳本院九十七年八月六日審判筆錄第18頁）
        ，是若被告丙○○並未委託松捷公司就其所購買之玩具
        槍必須印製系爭商標圖樣，松捷公司何需大費周章，徒
        增成品於被告丙○○所訂購之五百支玩具槍中僅就其中
        三百支印製系爭商標圖樣，此與交易常情不符，可見松
        捷公司應無於被告丙○○所購買之五百支玩具槍印製系
        爭商標圖樣。
      (3)本案查扣之五百六十支玩具槍，其中五百支玩具槍係被
        告丙○○向松捷公司所購買，另六十支玩具槍係向其他
        公司購買，再由被告丙○○送至工廠裝箱後再運至貨行
        托運至金門一節，為被告丙○○於警詢及偵查中所承認
        ，其於於警詢中供稱「我向松捷公司指定的型號有MODE
        L PPK/S BB空氣槍A4.5MM是40支、CP99是160 支、HOME
        LAND DEFENDER 空氣槍M4.5MM是100 支、HOMELANDDE
        FENDER M6MM 是100 支、MODEL PPK/S BB空氣槍A6MM是
        100 支。其餘型號向別家公司購買」等語（參見中部地
        區巡防局金門機動查緝隊案件偵查卷宗第6 頁）；於偵
        查中供稱「…槍枝是由松捷公司先於九十六年三月二十
        六日寄給我，我當時有先打開一、二箱查驗，再將貨載
        去製作木箱的工廠裝箱，之後再帶到貨運行去托運」等
        語（參見96年度偵字第288 號偵查卷第46頁），另參酌
        被告丙○○於九十六年十一月六日十時三十分許，在高
        雄縣鳳山市○○路180 號君洲貨運公司寄存槍枝零組件
        十四箱，嗣將上開槍枝零組件運至高雄港十五號碼頭，
        而於九十六年十一月六日九時許，為行政院海岸巡防署
        南巡局岸巡第五總隊在上開碼頭當場查獲，並扣得槍管
        85支、克拉克下槍身38支、左輪手槍槍身91支、TPK 手
        槍下槍身171 支、護木85具、左輪6mm 彈殼乙批等物，
        惟該批扣案槍彈經臺灣高雄地方法院檢察署檢察官送請
        內政部刑事警察局鑑定認無殺傷力，該案由臺灣高雄地
        方法院檢察署檢察官以96年度偵字第32143 號為不起訴
        處分，此經本院調取上開臺灣高雄地方法院檢察署檢察
        官以96年度偵字第32143 號偵查案卷核閱無誤，而被告
        丙○○於該案警詢時供稱「（問：你所託運的這批貨物
        為何？）《經提示》有左輪手槍的槍身、克拉克手槍的
        槍身、左輪手槍的彈殼、HFC712的槍管、TP K的槍身、
        六腳扳手工具、板機零件、手槍護目」、「（問：你為
        何將上開物品托運到金門？）因為有一個客人陳維新向
        我訂貨，所以我將上開槍枝零組件托運至金門交貨」、
        「（問：警方所查獲的上開物品貨源為何？如何聯絡？
        ）貨物是我從臺北工廠所訂購，我都是打電話聯絡」、
        「（問：警方所查獲的上開物品是由何人所包裝？）是
        由工廠直接寄到我家，在由我經過加工裝」等語（參見
        上開案卷中之南部地區巡防局第五海岸巡防總隊刑案偵
        查卷宗被告丙○○於九十六年十一月六日之調查筆錄）
        ；另於該案偵查中供承「（問：何職？）賣玩具槍，我
        是跟工廠拿貨，賣給店家」、「（問：警方今日於高雄
        港查獲的槍械半成品是否你托運的？）是」、「（問：
        為何把這批槍械半成品寄到金門？）因為金門有一位叫
        陳維新的人於一個月前打電話跟我買，他以前也透過電
        話買過二次」、「（問：既然你跟工廠買整支槍，為何
        寄給陳維新的部分是槍身及配件？）因為配件的部分，
        臺灣的店家有需要，我們就直接賣給他們，這些槍是我
        自己買來拆解了，我買的槍都有工廠的檢驗證明」、「
        （問：這些槍的塑膠袋是何人包的？）我跟我們的小姐
        包的，因為怕在運輸過程怕會毀壞，所以才包成這樣，
        之前於幾個月前海巡署也曾查扣我的玩具槍，他們送鑑
        定後才發還給我，也是在幾個月前」、「（問：有何證
        據證明你是賣玩具槍？）我都是跟玩具工廠批貨，再批
        給玩具店，我的營業場所是在高雄市○○路108 號，店
        名為陽泰科技有限公司」（參見臺灣高雄地方法院檢察
        署96年度偵字第32143 號偵查卷第8 、9 頁）、「（問
        ：為何寄玩具槍去金門不整支運送，而要故意拆卸分批
        運送？）因為我之前有一批貨是寄整批槍械的，寄到金
        門時被海巡署查獲，他們把槍枝送內政部警政署鑑定，
        結果是合法的，他們就把東西退回臺灣給我，我想整支
        的他們不讓我寄，我就把玩具槍分開來寄」等語（參見
        同上偵卷第16頁），依被告丙○○前開之供述，可認其
        係從事玩具槍中盤商業務，其經營方式係向玩具槍工廠
        批貨再轉賣，且其並有就玩具槍另行加工、拆解等能力
        。而本案查扣之五百六十支玩具槍，其中五百支玩具槍
        係松捷公司分別於九十六年三月二十八日、同年四月十
        日委託新竹貨運送往被告丙○○指定之高雄市○○路
        108 號13樓之1 ，而本案係於同年四月二十四日始查獲
        ，是從松捷公司交貨予被告丙○○後迄查獲日止，其間
        相隔至少半個月之久，該批玩具槍均係由被告丙○○所
        持有管領，被告丙○○既有就玩具槍另行加工、拆解之
        能力，應可認該查獲玩具槍中三百支上印製有系爭商標
        圖樣，係被告丙○○所印製無誤。
    5.綜上所述，被告丙○○確有意圖販賣而未經系爭商標權人
      同意，於同一商品使用相同於告訴人公司之註冊商標之犯
      行，被告所辯殊無可採。本件事證明確，被告丙○○犯行
      堪以認定。
  (二)核被告丙○○所為，係犯商標法第八十一條第一款之未得商
    標權人同意於同一商品使用相同之註冊商標罪。又刑事法若
    干犯罪行為態樣，本質上原具有反覆、延續實行之特徵，立
    法時既予特別歸類，定為犯罪構成要件之行為要素，則行為
    人基於概括之犯意，在密切接近之一定時、地持續實行之複
    次行為，倘依社會通念，於客觀上認為符合一個反覆、延續
    性之行為觀念者，於刑法評價上，即應僅成立一罪，俾免有
    重複評價、刑度超過罪責與不法內涵之疑慮；學理上所稱「
    集合犯」之職業性、營業性或收集性等具有重複特質之犯罪
    均屬之，例如經營、從事業務、收集、販賣、製造、散布等
    行為概念者是（最高法院95年度臺上字第1079號判決意旨參
    照），是被告在前開期間內所為數次在同一商品，使用相同
    註冊商標，此印製使用犯行，即具有反覆、延續實行之特徵
    ，從而在行為概念上，縱有多次犯行，仍應評價認係包括一
    罪之集合犯，應僅成立一罪。至公訴人起訴法條雖引用商標
    法第八十二條之明知為仿冒商品意圖販賣而輸出罪，惟所謂
    「輸入」或「輸出」，應係指輸送進入或輸送出本國國境或
    國界（海關緝私條例第三條參照），且國境或國界包括領土
    、領空、領海，舉凡國家統治權所可及之固定領域範圍內皆
    屬之。本件查扣之仿冒商標玩具槍係在金門縣金城鎮水頭碼
    頭為警查獲，尚未出本國國境，難謂已符合所謂「輸出」之
    要件，自難以該罪相繩，惟公訴人起訴之犯罪事實論及被告
    丙○○與被告甲○○、乙○○係基於於同一商品使用相同之
    註冊商標之犯意聯絡，由被告丙○○委託松捷公司製造擅自
    使用系爭商標圖樣之玩具槍等情，是本院自得就起訴之犯罪
    事實即被告丙○○未得商標權人同意於同一商品使用相同之
    註冊商標犯行，予以審酌論科，併此敘明。爰審酌被告丙○○之素行、犯罪之動機、手段、目的、造成被害人之損害暨
    犯罪後之態度等一切情狀，量處如主文所示之刑。又被告丙○○係於九十六年四月二十四日前為上開犯行，符合中華民
    國九十六年罪犯減刑條例所定之減刑條件，爰依上開條例第
    二條第一項第三款之規定，減其刑期二分之一，並依同條例
    第九條之規定，諭知易科罰金之折算標準。如附表所示之仿
    冒商標商品雖曾扣案，惟嗣業已發還被告丙○○（詳閱偵查
    卷宗全卷均查無如附表所示之物之扣押物品清單），此據被
    告丙○○供明在卷（詳臺灣高雄地方法院檢察署96年度偵字
    第32143 號偵查卷第8 、9 、16頁），因無積極證據證明業
    已滅失，爰依商標法第八十三條之規定，不問屬於犯人與否
    ，均宣告沒收之。
二、無罪部分：
  (一)公訴意旨另以：被告甲○○係址設臺北縣三重市○○街14號
    3 樓之3 松捷公司之負責人，其父乙○○則係該公司之實際
    負責人，二人與該公司客戶丙○○均明知「WALTHER 」及「
    PPK 」等商標圖樣，係卡爾華特公司向經濟部智慧財產局申
    請註冊登記獲准取得商標專用權，指定使用於玩具、玩具武
    器、組合模型武器、裝飾用武器、玩具槍、組合模型槍、裝
    飾用槍、刀劍、軍訓教育用假刺槍及玩具子彈等商品上，現
    仍於專用期間內，非經上開公司授權或同意，不得於同一商
    品使用相同或類似之商標圖樣；並明知前開商標圖樣之商品
    ，在國內市場行銷甚廣，為業界及一般消費大眾共知，竟基
    於於同一商品使用相同或類似之商標圖樣之犯意聯絡，由「
    松捷公司」於九十六年三月六日，以六十五萬元之價格接受
    被告丙○○之委託，代為製造生產含未經授權擅自使用上開
    商標之仿冒玩具槍300 枝在內之玩具槍枝564 枝，因認被告
    甲○○、乙○○均係犯商標法第八十一條第一項之於同一商
    品使用相同註冊商標罪嫌等語。
  (二)按犯罪事實應依證據認定之，無證據不得認定犯罪事實，又
    不能證明被告犯罪者，應諭知無罪之判決，刑事訴訟法第一
    百五十四條第二項、第三百零一條第一項分別定有明文；次
    按認定犯罪事實，須依證據，而所謂證據，係指合法之積極
    證據就犯罪事實能為具體之證明者而言；又認定不利於被告
    之事實，須依積極證據，苟積極證據不足為不利於被告事實
    之認定時，即應為有利於被告之認定，更不必有何有利之證
    據，最高法院三十年上字第八一六號著有判例。又苟未能發
    現相當證據，或證據不足以證明，自不能以推測或擬制之方
    法，以為裁判基礎，此觀同院四十年度台上字第八六號判例
    意旨自明。
  (三)訊據被告甲○○承認為松捷公司之登記負責人之事實，質之
    被告乙○○承認為松捷公司之實際負責人，及被告丙○○確
    有於九十六年三月間向松捷公司以六十五萬元之代價購買五
    百支玩具槍及零組件一箱，松捷公司並於同年三月二十八日
    、同年四月十日委託新竹貨運將上開貨物送往被告丙○○指
    定之高雄市○○路108 號13樓之1 之事實，惟均堅詞否認有
    何違反商標法犯行，被告甲○○辯稱伊只是單純掛名負責人
    ，並沒有參與公司之經營與決策等語；被告乙○○則辯以是
    被告丙○○向松捷公司購買已經製作完成之成品，該成品並
    未印製系爭商標樣，松捷公司把貨委託貨運行送給被告丙○○，至於被告丙○○對該貨物要如何處理或送至金門、大陸
    等，都是他自己的行為，與松捷公司無關等語。
  (四)經查：
    1.被告丙○○雖於警詢及偵查中均稱伊向松捷公司購買上開
      五百支玩具槍，於松捷公司出貨時就有系爭商標圖樣等語
      ，於偵查中並另稱「…槍枝是由松捷公司先於九十六年三
      月二十六日寄給我，我當時有先打開一、二箱查驗，再將
      貨載去製作木箱的工廠裝箱，之後再帶到貨運行去托運」
      等語（參見96年度偵字第288 號偵查卷第46頁），惟於本
      院行準備程序時則辯稱當初松捷公司送來的貨，伊收到之
      後就馬上交給貨運了，根本沒有去動外箱，伊沒有看到查
      扣之玩具槍上有系爭商標圖樣等語（詳本院九十七年六月
      二十五日準備程序筆錄第4 頁），其先後所供互核不符。
      再參以被告丙○○於偵查及本院審理時均堅稱並未委託松
      捷公司就所訂購之玩具槍印製系爭商標圖樣，並於本院審
      理時證稱玩具槍若印製商標之成本會較無印製商標之成本
      為高等語（詳本院九十七年八月六日審判筆錄第18頁），
      是若被告丙○○並未委託松捷公司就其所購買之玩具槍必
      須印製系爭商標圖樣，松捷公司何需大費周章，徒增成品
      於被告丙○○所訂購之五百支玩具槍中僅就其中三百支印
      製系爭商標圖樣，此與交易常情顯有不符，亦徵被告丙○○所供多有矛盾，則其所為對松捷公司不利之供述，難以
      信實，可認松捷公司應無於被告丙○○所購買之五百支玩
      具槍印製系爭商標圖樣。
    2.另扣押物品清單目錄表（詳中部地區巡防局金門機動查緝
      隊案件偵查卷宗第45頁）中記載扣案CP99 4.5mm二支，依
      被告乙○○之警詢筆錄：「（問：本隊經你同意後，於你
      的玩具槍工廠實施拍照存證時，你提供三把玩具槍CP99
      4.5mm 予本隊拍照，其中一把之手柄位置印刻『德商卡爾
      華爾特有限公司』之商標，其原因為何？請說明）這是原
      廠所生產的玩具槍」、「（問：為何該支玩具槍會在你的
      工廠？）可能是客戶送來維修或是我自行購買來研究，因
      東西太複雜，我也記不清楚」、「（問：你是否願意提供
      印有『德商卡爾華爾特有限公司』之商標及貴公司生產之
      同型號玩具槍各一支，作為本案證物，並立據以供證明？
      ）願意」等語（參見同上偵查卷宗第13頁），可見本案實
      際扣案之二支玩具槍，係被告乙○○於偵查中自行提供予
      警方，並非於九十六年四月二十四日為警在金門縣金城鎮
      水頭碼頭所查扣之玩具槍，要與公訴人所起訴之犯罪事實
      無涉。而被告乙○○於偵查及本院審理時均稱其所提供其
      中一支印刻系爭商標圖樣之玩具槍是公司買來製作玩具槍
      時供參考用等語（詳96年度偵字第288 號偵查卷第163 頁
      及本院九十七年八月六日審判筆錄第4 頁），其所供前後
      尚屬相符，且松捷公司之營業項目包括玩具槍製造業、玩
      具槍零售業等，此有松捷公司之臺北縣政府營利事業登記
      證在卷可查，而警方至松捷公司之工廠採證時，除僅發現
      一支印製系爭商標圖樣之玩具槍，並查無其他印製系爭商
      標圖樣玩具槍之成品或半成品，是被告乙○○前開所供其
      於偵查中所提供印製有系爭商標圖樣之玩具槍係買來製作
      玩具槍時供參考用等語，尚非無憑。至卷附之所謂「松捷
      公司工廠內雷射雕刻印製機具一台」照片一幀（詳中部地
      區巡防局金門機動查緝隊案件偵查卷宗第61頁），被告乙○○辯稱照片內之機具係「超音波塑膠熔接機」，並非雷
      射雕刻機（詳被告於九十七年六月二十五日庭呈之刑事準
      備狀），被告乙○○既堅詞否認，公訴人復未能進一步舉
      證證明之，該照片尚難為不利被告乙○○、甲○○之認定
      ，況姑不論該機具究屬「超音波塑膠熔接機」或「雷射雕
      刻機」，縱該機具確為「雷射雕刻機」，然松捷公司之營
      業項目原本即有玩具槍製造業，已如前述，且被告乙○○
      實際負責經營之松捷公司及擴騰企業有限公司（下稱擴騰
      公司）均係從事玩具槍之製造及販賣業，擁有多項玩具槍
      之國內專利外，對於自行生產之玩具槍，並由擴騰公司申
      請取得註冊號數00000000、00000000號商標名稱「ARMOTE
      CH及圖」之商標專用權，此有被告乙○○所提出之中華民
      國商標註冊證二紙、中華民國專利證書六紙附卷可稽（詳
      中部地區巡防局金門機動查緝隊案件偵查卷宗第48-55 頁
      ），則松捷公司縱有雷射雕刻機得以印刻玩具槍上之商標
      圖樣，亦屬其營業行為所必需，尚不能以此遽推斷其確實
      施本件犯行。
    3.至扣押物品清單所扣告訴人公司所有之玩具槍三支（詳96
      年度偵字第288 號偵查卷第176 頁），係由告訴人公司所
      提供予檢察官用以鑑別真品與仿品差異之用，此據證人
      Gerd Dieter Kunstler即告訴人公司之員工於偵查結證明
      確（詳同上偵卷第172 頁），然告訴人公司所提供之上開
      三支仿冒玩具槍來源不明，難認與松捷公司有何關聯，自
      不能遽為不利被告甲○○、乙○○之認定。雖證人Gerd
      Dieter Kunstler 於偵查中自證其在告訴人公司任職十八
      年以上，在德國受有鑑定方面之專業訓練，而於偵查庭訊
      時以目視方式就松捷公司所提供前述之二支玩具槍鑑定認
      均係仿冒商品，且與告訴人所提供之上開玩具槍其中之CP
      99來自同一模具等語（詳同上偵查卷第170-172 頁），然
      查證人Gerd Dieter Kunstler為告訴人公司之員工，其指
      證恐不免有所偏頗，且其是否確受有槍枝鑑定之專業訓練
      ，並無從得證，況其係以目視方式進行所謂的比對鑑定，
      殊嫌草率而無據，斷不能引為不利被告甲○○、乙○○之
      認定。
    4.本案查扣之五百六十支玩具槍，其中五百支玩具槍係松捷
      公司分別於九十六年三月二十八日、同年四月十日委託新
      竹貨運送往被告丙○○指定之高雄市○○路108 號13樓之
      1 ，而本案係於同年四月二十四日始查獲，是從松捷公司
      交貨予被告丙○○後迄查獲日止，其間相隔至少半個月之
      久，該批玩具槍均係由被告丙○○所持有管領之事實，已
      如前述，而被告丙○○既為玩具槍中盤商，其經營方式係
      向玩具槍工廠批貨再轉賣，且就玩具槍有另行加工、拆解
      等能力，亦如前述，則被告乙○○辯稱是被告丙○○另行
      處理等語，自屬有憑，應可採信。
  (五)綜上所述，本院綜合卷證資料，對於公訴意旨所指被告甲○○、乙○○違反商標法之犯行，客觀上既尚未達於通常一般
    人均不致有所懷疑，而得確信其犯罪事實之程度，依「罪證
    有疑，利於被告」之法則，即應作有利於被告甲○○、乙○○之認定。此外，復查無其他積極證據足資證明被告甲○○
    、乙○○有何違反商標法犯行，既不能證明被告甲○○、乙○○犯罪，依法應為無罪之諭知。
據上論斷，應依刑事訴訟法第二百九十九條第一項前段、第三百
零一條第一項、商標法第八十一條第一款、第八十三條，刑法第
十一條前段、第四十一條第一項前段，中華民國九十六年罪犯減
刑條例第二條第一項第三款、第七條、第九條，判決如主文。
本案經檢察官張慶林到庭執行職務
中    華    民    國    98    年    8     月    17    日
                  刑事第十三庭  法  官  李幼妃
以上正本證明與原本無異
如不服本判決應於送達後10日內向本院提出上訴狀
                                書記官  廖貞音
中    華    民    國    98    年    8     月    17    日
附表：
┌──┬─────────────┬──┬───────┐
│編號│品名                      │單位│數量          │
├──┼─────────────┼──┼───────┤
│一、│PPK 4.5mm                 │支  │40            │
├──┼─────────────┼──┼───────┤
│二、│PPK6mm                    │支  │100           │
├──┼─────────────┼──┼───────┤
│三、│CP99                      │支  │160           │
└──┴─────────────┴──┴───────┘


司法院資訊處製作；財團法人民間司法改革基金會備份。
